# 请教陈版主 IPO发行过程中，首次过会被否预付账款中介费用如何处理

提问人：のの ′ 誹 喌 難 怋 时间：2021-01-10 17:46:46
您好！陈版，请教公司IPO发行过程中，过会前支付券商律所的费用挂账预付账款，但首次过会被否，企业打算延后一年重新申报，中介机构不更换。保荐机构费用下次申报不再收取，是否可以不转费用。对于与首次申报相关的会计师费用和律师费是否应费用化。

回答人：chenyiwei
IPO被否，说明企业即使日后重新申报，也需要重新进行大量的工作，原先已做的工作大部分将失效。因此，与已失败的前次IPO尝试相关的中介机构费用应全部费用化处理。